vi: Kết cấu bột trét: Tự khô trong không khí; Nảy; Giòn; Đặc cứng; Bồng bềnh; Lỏng/chảy ướt; Có thể nặn/điêu khắc; Không dính; Mềm mại; Dính/nhờn; Co giãn; Siêu mềm; Khác
sl-SI: Tekstura mase za oblikovanje: Sušenje na zraku; Prožno; Hrustljavo; Čvrsto; Puhasto; Tekoče/curljajoče; Primerno za oblikovanje/kiparjenje; Nelepljivo; Mehko; Lepljivo; Raztegljivo; Zelo mehko; Drugo
tr: Macun dokusu: Havada kuruyan; Zıplayan; Çıtır; Sert; Pofuduk; Sıvı/Sızan; Şekillendirilebilir; Yapışmayan; Yumuşak; Yapışkan; Esnek; Süper yumuşak; Diğer
hr-HR: Tekstura kita: Sušenje na zraku; Skakutavo; Hrskavo; Čvrsto; Pahuljasto; Tekuće/sluzavo; Može se oblikovati/kipariti; Neljepljivo; Meko; Ljepljivo/prianjajuće; Rastezljivo; Iznimno meko; Ostalo
zh-TW: 黏土質地: 風乾; 有彈性; 酥脆; 堅實; 蓬鬆; 液態/流動; 可塑形/雕刻; 不黏手; 柔軟; 黏性; 有延展性; 超柔軟; 其他
en: Putty texture: Air-dry; Bouncy; Crunchy; Firm; Fluffy; Liquid/oozing; Moldable/sculptable; Non-sticky; Soft; Sticky/tacky; Stretchy; Super soft; Other
nb: Kitt-tekstur: Lufttørkende; Spretter; Knasende; Fast; Luftig; Flytende/sivende; Formbar / kan modelleres; Ikke klebrig; Myk; Klebrig; Tøyelig; Supermyk; Annet
es: Textura de la masilla: Secado al aire; Rebotante; Crujiente; Firme; Esponjosa; Líquida/rezumante; Moldeable/esculpible; No pegajosa; Suave; Pegajosa/adhesiva; Elástica; Súper suave; Otra
nl: Putty textuur: Luchtdrogend; Veerkrachtig; Krokant; Stevig; Luchtig; Vloeibaar/sijpelend; Kneedbaar/vormbaar; Niet-plakkerig; Zacht; Plakkerig/kleverig; Rekbaar; Superzacht; Overig
fr: Texture de la pâte: Séchage à l’air; Rebondissant; Croustillant; Ferme; Duveteux; Liquide/suintant; Moulable/sculptable; Non collant; Doux; Collant; Élastique; Ultra doux; Autre
pt-PT: Textura da massa: Secagem ao ar; Saltitante; Crocante; Firme; Fofa; Líquida/viscosa; Moldável/esculpível; Não pegajosa; Suave; Pegajosa/aderente; Elástica; Super suave; Outra
it: Consistenza di stucco: Asciugatura ad aria; Rimbalzante; Croccante; Compatto; Soffice; Liquido/viscoso; Modellabile/scolpibile; Non appiccicoso; Morbido; Appiccicoso; Elastico; Super morbido; Altro
ja: パテのような質感: 自然乾燥; 弾力あり; クランチー; 硬め; ふわふわ; 液体/とろみ; 成形/彫刻可能; べたつかない; 柔らかめ; 粘着性あり/べたつく; 伸縮性あり; 超柔らかめ; その他
ko: 퍼티 질감: 자연 건조; 탄성 있음; 크런치; 단단함; 플러피; 액체형/흘러내림; 조형 가능; 끈적임 없음; 부드러움; 끈적임; 신축성 있음; 매우 부드러움; 기타
fi: Muovailumassan rakenne: Ilmakuivuva; Pomppiva; Rapea; Kiinteä; Kuohkea; Nestemäinen/valuva; Muovattava/veistettävä; Ei-tahmea; Pehmeä; Tahmea/tarrautuva; Venyvä; Erittäin pehmeä; Muu
da: Puttytekstur: Lufttørrende; Hoppende; Crunchy; Fast; Luftig; Flydende/sivende; Formbar/kan modelleres; Ikke-klæbrig; Blød; Klæbrig/klistret; Strækbar; Superblød; Andet
lt-LT: Plastilino tekstūra: Džiūstanti ore; Šokli; Traški; Kieta; Puri; Skysta / tįstanti; Formuojama / lipdoma; Nelipni; Minkšta; Lipni / klampi; Tampri; Ypač minkšta; Kita
ru: Текстура пластилина: Самоотвердевающий; Прыгучий; Хрустящий; Твердый; Пушистый; Жидкий/текучий; Пластичный/лепящийся; Нелипкий; Мягкий; Липкий/вязкий; Тянущийся; Очень мягкий; Другое
ro-RO: Textura slime-ului: Se usucă la aer; Elastic; Crocant; Ferm; Pufos; Lichid/vâscos; Modelabil/sculptabil; Neaderent; Moale; Lipicios/aderent; Extensibil; Super moale; Altele
pt-BR: Massa textura: Secagem ao ar; Saltitante; Crocante; Firme; Fluffy; Líquida/escorrendo; Moldável/esculpível; Não pegajosa; Macia; Pegajosa/grudenta; Elástica; Supermacia; Outra
pl: Tekstura putty: Wysychająca na powietrzu; Sprężysta; Chrupiąca; Twarda; Puszysta; Płynna / lejąca; Do formowania / rzeźbienia; Nieklejąca; Miękka; Klejąca / lepka; Rozciągliwa; Supermiękka; Inne
bg-BG: Текстура на пластилина: Изсъхващ на въздух; Пружиниращ; Хрупкав; Твърд; Пухкав; Течен/разливащ се; Поддаващ се на моделиране/скулптуриране; Незалепващ; Мек; Лепкав/прилепващ; Разтеглив; Супер мек; Друго
cs: Textura tmelu: Na vzduchu tvrdnoucí; Skákavá; Křupavá; Pevná; Nadýchaná; Tekutá/slizká; Tvarovatelná; Nelepivá; Měkká; Lepivá; Natahovací; Super měkká; Jiná
sk-SK: Textúra tmelu: Schne na vzduchu; Skákavá; Chrumkavá; Pevná; Nadýchaná; Tekutá/slizká; Tvarovateľná; Nelepivá; Mäkká; Lepivá; Naťahovacia; Super mäkká; Iné
hu: Gyurma textúrája: Levegőn száradó; Pattogós; Ropogós; Kemény; Habos; Folyékony/ömlő; Formázható/szobrászható; Nem ragadós; Puha; Ragadós/tapadós; Nyúlós; Szuperpuha; Egyéb
el: Υφή της εύπλαστης μάζας: Στεγνώνει στον αέρα; Με αναπήδηση; Τραγανό; Σκληρό; Αφράτο; Υγρό/που ρέει; Που πλάθεται/Σμιλεύσιμο; Που δεν κολλάει; Μαλακό; Κολλώδες; Ελαστικό; Εξαιρετικά μαλακό; Άλλο
zh-CN: 橡皮泥质地: 风干; 有弹性; 脆响; 紧实; 蓬松; 液体/渗出; 可塑形/可雕刻; 不粘手; 柔软; 有粘性/发黏; 有拉伸性; 超软; 其他
th: เนื้อดินเหนียว: แห้งด้วยอากาศ; เด้งได้; กรุบกรอบ; เนื้อแน่น; เนื้อฟู; เหลว/เยิ้ม; ปั้น/แกะสลักได้; ไม่เหนียวติดมือ; นุ่ม; เหนียว/หนึบ; ยืดหยุ่น; นุ่มพิเศษ; อื่นๆ
de: Textur der Knete: Lufttrocknend; Springend; Crunchy; Fest; Fluffig; Flüssig/Zähfließend; Formbar/Modellierbar; Nicht klebrig; Weich; Klebrig/Haftend; Dehnbar; Superweich; Sonstige
sv: Kittets textur: Lufttorkande; Studsig; Krispig; Fast; Fluffig; Flytande/rinnande; Formbar/skulpterbar; Klibbfri; Mjuk; Klibbig; Töjbar; Supermjuk; Övrigt